臺灣臺中地方法院刑事判決　　　　　　　　　　　　九十三年度訴字第二八五八號
　　公　訴　人　臺灣臺中地方法院檢察署檢察官
　　被　　　告　丙○○
右列被告因妨害電腦使用罪案件，經檢察官聲請以簡易判決處刑（九十三年度偵字第
一五０八五號），本院臺中簡易庭認為不宜以簡易判決處刑，簽移由本院刑事庭依通
常程序審理，本院合議庭裁定由受命法官獨任行簡式審判程序，判決如左：
    主  文
丙○○共同以不正方法將不正指令輸入電腦，製作財產上利益之變更紀錄，得財產上
不法之利益，處有期徒刑參月，緩刑貳年。
    犯罪事實
一、丙○○與甲○○均係「臺灣易吉網股份有限公司」（下稱「易吉網公司」）網路
    遊戲「古惑人生」之玩家，雙方並因此而結識。丙○○因曾經由另一名網路遊戲
    玩家出借遊戲之道具與裝備予甲○○，經甲○○輾轉通知自行上線取回，而得知
    甲○○虛擬遊戲人物「風雲浪子」之帳號（tony00000000）與密碼。詎其竟因此
    心生以不正方法取得甲○○虛擬遊戲道具與裝備之意圖，於民國九十三年六月二
    十八日上午五時許，以招待果汁一杯之代價，邀得綽號「阿元」之真實姓名年籍
    不詳男子（已滿十八歲）之協助，共同基於為自己不法利益意圖之犯意聯絡，在
    臺中市○區○○路一段四十六號一樓「天王星網咖店」內，同時開啟二部電腦，
    除一部輸入丙○○自己虛擬遊戲人物「天堂III」之帳號（KILLBOY2000）與密碼
    外，另一部則未經甲○○之同意，無故輸入甲○○上開虛擬遊戲人物「風雲浪子
    」之帳號與密碼，而入侵「易吉網公司」提供「古惑人生」網路遊戲服務之電腦
    與伺服器等相關設備（因甲○○係以按月承租之方式使用上開網路遊戲，故並無
    另行取得甲○○遊戲點數之不法利益之問題），再自同日上午五時六分許，接續
    以輸入「交易給出」等不正指令之方式，變更「易吉網公司」電腦與伺服器等相
    關設備之遊戲歷程電磁紀錄，並由丙○○自己之虛擬遊戲人物「天堂III」加以接
    收，而取得甲○○之「男用奈米裝」、「嗜血狂魔」等七項虛擬遊戲道具及裝備
    （價值約新臺幣一萬元餘元），分別足以生損害於「易吉網公司」及甲○○。嗣
    因甲○○發覺帳號及密碼遭人盜用情事，經報警處理始循線查悉上情。
二、案經甲○○訴由高雄市政府警察局移送臺灣臺中地方法院檢察署檢察官偵查後，
    聲請以簡易判決處刑，本院改由受命法官獨任行簡式審判程序。
    理  由
一、認定犯罪事實之依據：
  (一)被告丙○○之自白。
  (二)證人即告訴人甲○○於警詢及檢察官訊問中之證、指述。
  (三)「易吉網公司」提供之帳號證明書、會員資料、上線紀錄（含時間及IP位址）及
    交易紀錄。
  (四)天王星網咖店之登記資料（附於偵查卷第三十七頁）。
  (五)臺灣高等法院被告全國前案紀錄表。
二、核被告丙○○所為，係犯刑法第三百三十九條之三第二項、第三百五十八條、第
    三百五十九條之罪。其與綽號「阿元」之已滿十八歲男子，就上開犯罪均有犯意
    之聯絡與行為之分擔，均為共同正犯。又其所犯上開三罪間，分別具有方法與目
    的之牽連關係，為牽連犯，應從一重之刑法第三百三十九條之三第二項之罪處斷
    。檢察官聲請簡易判決處刑書就被告所犯法條，雖未引用刑法第三百三十九條之
    三第二項，惟此業經公訴人於審判程序中當庭加以變更，是本院自無再行變更起
    訴法條之必要，附此敘明。
三、末查，被告丙○○未曾受有期徒刑以上刑之宣告之情，有臺灣高等法院被告全國
    前案紀錄表在卷可按，而其於犯罪後，已能坦承犯行，並於本院審理中，當庭表
    示願以五萬元、分五期、每月給付一萬元之方式，賠償告訴人甲○○之損害，有
    本院審判筆錄在卷可稽（嗣二人亦以此條件達成和解，有本院九十四年度附民字
    第三二號請求損害賠償事件卷所附和解筆錄可查），告訴人亦表達原諒被告之意
    旨，本院審酌被告犯罪之情節與犯後之態度，認其經此偵、審程序後，當知所悔
    悟，信無再犯之虞，爰併為緩刑二年之諭知，以啟自新。
四、應適用之法條：刑事訴訟法第四百五十二條、第二百七十三條之一第一項、第三
    百十條之二、第四百五十四條第一項，刑法第二十八條、第三百三十九條之三第
    二項、第一項、第三百五十八條、第三百五十九條、第五十五條、第七十四條第
    一款。
本案經檢察官乙○○到庭執行職務。
中      華      民      國    九十四    年      二      月      四      日
                          臺灣臺中地方法院刑事第六庭
                              法  官 鄧  敏  雄
右正本證明與原本無異。
如不服本判決，應於判決送達後十日內向本院提出上訴狀，上訴於臺灣高等法院臺中
分院( 須附繕本 )。
                              書記官
中      華      民      國    九十四    年      二      月      五      日
附錄本案論罪科刑法條全文：
中華民國刑法第三百三十九條之三
意圖為自己或第三人不法之所有，以不正方法將虛偽資料或不正指令輸入電腦或其相
關設備，製作財產權之得喪、變更紀錄，而取得他人財產者，處七年以下有期徒刑。
以前項方法得財產上不法之利益或使第三人得之者，亦同。
刑法第三百五十八條
無故輸入他人帳號密碼、破解使用電腦之保護措施或利用電腦系統之漏洞，而入侵他
人之電腦或其相關設備者，處三年以下有期徒刑、拘役或科或併科十萬元以下罰金。
第三百五十九條
無故取得、刪除或變更他人電腦或其相關設備之電磁紀錄，致生損害於公眾或他人者
，處五年以下有期徒刑、拘役或科或併科二十萬元以下罰金。
